【裁判字號】    98,上訴,492
【裁判日期】    980630
【裁判案由】    毒品危害防制條例
【裁判全文】
臺灣高等法院臺南分院刑事判決         98年度上訴字第492號
上  訴  人
即  被  告  甲○○
上列上訴人因毒品危害防制條例案件，不服臺灣嘉義地方法院98
年度訴字第242號中華民國98年3月31日第一審判決（起訴案號：
臺灣嘉義地方法院檢察署97年度毒偵字第1815號、98年度毒偵字
第208號），提起上訴，本院判決如下：
    主  文
上訴駁回。
    理  由
一、按刑事訴訟法第361條、第367條規定，不服地方法院之第一
    審判決而上訴者，應提出上訴書狀，並敘述具體理由，為上
    訴必備之程式；其所提出之書狀未敘述上訴理由，或僅曾以
    言詞陳述上訴理由者，均應於上訴期間屆滿後20日內補提理
    由書於第一審法院。第一審法院經形式審查，認逾期未補提
    上訴理由者，應定期間先命補正；逾期未補正者，為上訴不
    合法律上之程式，應以裁定駁回。倘已提出上訴理由，但所
    提非屬具體理由者，則由第二審法院以上訴不合法律上之程
    式，判決駁回。而所謂具體理由，必係依據卷內既有訴訟資
    料或提出新事證，指摘或表明第一審判決有何採證認事、用
    法或量刑等足以影響判決本旨之不當或違法，而構成應予撤
    銷之具體事由，始克當之（例如：依憑證據法則具體指出所
    採證據何以不具證據能力，或依憑卷證資料，明確指出所為
    證據證明力之判斷如何違背經驗、論理法則）；倘僅泛言原
    判決認定事實錯誤、違背法令、量刑失之過重或輕縱，而未
    依上揭意旨指出具體事由，或形式上雖已指出具體事由，然
    該事由縱使屬實，亦不足以認為原判決有何不當或違法者（
    例如：對不具有調查必要性之證據，法院未依聲請調查亦未
    說明理由，或援用證據不當，但除去該證據仍應為同一事實
    之認定），皆難謂係具體理由，俾與第二審上訴制度旨在請
    求第二審法院撤銷、變更第一審不當或違法之判決，以實現
    個案救濟之立法目的相契合，並節制濫行上訴（最高法院97
    年度台上字第892號判決參照）。
二、經查本件上訴人即被告甲○○如何施用第一級、第二級毒品
    之犯罪事實，業據被告於原審中為認罪之陳述，原判決並依
    據被告尿液檢驗報告、前科紀錄等證據，並審酌被告之素行
    、智識程度、曾經觀察、勒戒及強制戒治程序又再犯、並衡
    酌被告施用毒品之種類、次數及其為警查獲毒品之數量、犯
    後坦承犯罪，案後態度尚稱良好等一切情狀，就其所犯施用
    第一級、第二級毒品犯行，分別判處有期徒刑11月、7月、1
    1月、7月，並定其應執行刑2年6月等情，均已詳敘其所憑證
    據、認定理由及量刑依據。從形式上觀察，原判決並無認定
    事實錯誤或量刑瑕疵或違背法令之情形。本件上訴人不服原
    判決，提起上訴，其上訴理由略以：【被告甲○○因毒品罪
    被連續隔天採尿是否可以一起判決，請求從新審理】云云，
    是上訴人既未指摘原判決關於認定事實、適用法律及量刑等
    項，有何具體違法或不當之情狀。上開上訴意旨僅空泛指稱
    ，不足以認為原審判決有何不當或違法，核非上開法條規定
    之上訴應敘述之具體理由。揆諸前開說明，其上訴理由，顯
    非具體。經本院於民國98年5月13日裁定命應於裁定送達後7
    日內補正其欠缺，該裁定已於98年5月20日送達被告收受，
    有送達證書可稽，現已逾期多日仍未補正，其上訴顯欠缺法
    律上必備之程式，爰不經言詞辯論駁回之。
據上論斷，應依刑事訴訟法第367條前段、第372條判決如主文。
中    華    民    國    98    年    6     月    30    日
                  刑事第一庭    審判長法  官  黃崑宗
                                      法  官  蔡長林
                                      法  官  夏金郎
以上正本證明與原本無異。
施用第一級毒品部分如不服本判決應於收受送達後10日內向本院
提出上訴書狀，其未敘述上訴理由者，並得於提起上訴後10日內
向本院補提理由書（均須按他造當事人之人數附繕本）「切勿逕
送上級法院」。
其餘部分不得上訴。
                                      書記官  劉岳文
中    華    民    國    98    年    7     月    2     日


司法院資訊處製作；財團法人民間司法改革基金會備份。
